【裁判字號】    95,裁,1557
【裁判日期】    950720
【裁判案由】    營利事業所得稅
【裁判全文】
最  高  行  政  法  院  裁  定
                                     95年度裁字第01557號
抗  告  人  耀慧企業有限公司
代  表  人  甲○○
上列抗告人因與相對人財政部臺灣省南區國稅局間營利事業所得
稅事件，對於中華民國94年10月20日高雄高等行政法院94年度訴
字第659號裁定提起抗告，本院裁定如下︰
    主  文
抗告駁回。
抗告訴訟費用由抗告人負擔。
    理  由
一、本件抗告人民國（下同）85年度營利事業所得稅結算申報，
    經相對人核定應補徵稅額172,394元（限繳日期87年9月6日
    至同月15日，嗣展延為90年11月11日至同月20日）；86年度
    營利事業所得稅未辦理結算申報，經相對人核定應補本稅84
    9,836元、怠報金181,698元，合計1,031,534元（限繳日期
    87年12月6日至同月15日，嗣展延為90年11月11日至同月20
    日）；87年度未辦理未分配盈餘申報，經相對人核定應加徵
    百分之十營利事業所得稅16,456元、怠報金4,500元，合計
    6,145元（限繳日期90年2月6日至同月15日，嗣展延為91年8
    月21日至同月30日）。抗告人不服，循序提起行政訴訟。
二、原審以上開85、86、87年度營利事業所得稅繳款書，分別於
    90年10月23日、90年11月2日及91年8月8日合法送達，依稅
    捐稽徵法第35條第1項第1款之規定，抗告人應分別於90年12
    月20日、90年12月20日及91年9月30日前提出復查之申請，
    詎抗告人遲至94年3月9日始郵寄申請復查，其復查已逾30日
    之法定不變復查期間，相對人復查決定以程序駁回，並無違
    誤，訴願決定遞予駁回，亦無不合，抗告人復對之提起撤銷
    訴訟，即非合法等由，而依行政訴訟法第107條第1項第10款
    之規定，裁定駁回其訴。
三、抗告意旨略謂：抗告人因故未於法定期間提出復查申請，固
    有過失，但該公司於86年間倒閉，當年度當然無所得，相對
    人逕以該公司前數月經營業績，推論有3,676,957元所得，
    顯不合邏輯云云。經查系爭年度營利事業所得稅之核課處分
    ，抗告人逾期未申請復查，業已確定，抗告人復提起行政訴
    訟，即非合法，原審裁定駁回抗告人之訴，於法無違。本件
    訴訟既非合法，則有關實體爭議，自無庸審究。抗告人猶執
    實體爭執，非有理由，應駁回其抗告。
四、依行政訴訟法第104條、民事訴訟法第95條、第78條，裁定
    如主文。
中    華    民    國    95    年    7     月    20    日
                  第四庭審判長法  官  高  啟  燦
                              法  官  黃  璽  君
                              法  官  廖  宏  明
                              法  官  楊  惠  欽
                              法  官  林  樹  埔
以  上  正  本  證  明  與  原  本  無  異
中    華    民    國    95    年    7     月    21    日
                              書記官  邱  彰  德


司法院資訊處製作；財團法人民間司法改革基金會備份。
